# 向关联方借款列示在哪个现金流量项目

提问人：kmyj001 时间：2013-03-07 22:13:28
向高手请教 向关联方借款列示在哪个现金流量项目，“取得借款收到的现金”还是“收到与其他筹资活动有关的现金”？ 请讲解

回答人：chenyiwei
习惯上，对于以委托贷款方式从关联方融入的资金，列报为短期／长期借款，相应地现金流量表中列报为借款收到的现金；没有采用委托贷款方式的，通常列报为长期应付款，相应地现金流量表中列报为收到的其他与筹资活动有关的现金。

提问人：kmyj001 时间：2013-03-08 10:38:49
回复 chenyiwei 的帖子
陈版主，向关联方借款，确定是借款，为何列示在”收到的其他与筹资活动有关的现金“？
我认为是借款，不管是从金融机构还是非金融机构，这个都不影响现金流量的性质，所以我个人认为应该在“取得借款收到的现金”列示。 疑惑！再请陈版主释疑，非常感谢！！！

回答人：chenyiwei
仅是习惯而已，按照贷款方是金融企业还是非金融企业，以及是否采用委托贷款的法律形式，作不同的列报处理。如果按你所言列报为借款也是完全可以的，确保列报方式的一贯运用即可。

提问人：zico9999 时间：2013-03-10 22:14:01
陈版：是否可以说下，向关联方借款，计入“其他应付款”和“长期应付款”的区别啊~~ 我的感觉是“长期应付款”必须折现列报~而且是有还款协议和计划的~~“其他应付款”则可以模糊处理~~

回答人：chenyiwei
两者的区别就是：根据财务报表列报准则规定的条件（第十五、十六条）判断是否属于流动负债还是非流动负债。

提问人：dvgling 时间：2016-03-27 23:35:22
陈老师，请问：如果是一笔关联方间 5 年的借款，是放入长期应付款？还需要折现处理？

回答人：chenyiwei
可在长期借款或长期应付款列报。需折现。

提问人：hrtsex 时间：2016-08-12 11:36:05
陈版，若公司与关联方同时存在销售和资金往来（拆借），但无法一一对应的情况下，在编制现金流量表时，如何在"销售商品、提供劳务收到的现金 "、"收到的其他与经营活动有关的现金"和“收到的其他与筹资活动有关的现金”拆分呢？
我个人理解：在不好区分的情况下，若收到的资金往来小于当期应收销售款的，则全部计入“销售商品、提供劳务收到的现金 "；若大于当期应收销售款的，则可以计入"收到的其他与经营活动有关的现金"！

回答人：chenyiwei
也可以，但条件是在各年度之间一贯运用。

提问人：blueboy6621 时间：2016-08-20 15:25:58
陈版,请问向关联方借入的超过 1 年的，放长期应付款核算吗？能放其他流动负债吗？利息怎么核算？在应付利息算吗？

回答人：chenyiwei
有明确合同约定，资产负债表日距离合同约定还款日超过一年的，才能作为长期应付款。利息的核算取决于是否定期付息，还是还本时一次付息，前者作为应付利息，后者作为“长期应付款——利息调整”。

提问人：zhs7403 时间：2016-08-21 22:06:54
陈老师，后者作为“长期应付款——利息调整这一句如何理解？如果到期一次还本付息我理解每年底也需要计提？

回答人：chenyiwei
到期一次还本付息的情况下，每年末也需要计提利息，但此时应付利息的流动／非流动属性与对应的本金一致，所以如果偿还期限距离资产负债表日在 12 个月以上，则贷记“长期应付款——利息调整”。

提问人：孙从震 1990410 时间：2018-12-02 22:40:06
拆借频繁、无利息、无合同的经营性关联方往来款，是以净额列示吗

回答人：chenyiwei
一般还是全额反映。

提问人：二十六画生 时间：2019-04-09 10:09:11
请教陈老师，关联方借款利息是否通过财务费用和应付利息核算，支付的利息现金流量表上是否放在分配的股利和利息项目下？谢谢

回答人：chenyiwei
可以。